臺灣彰化地方法院刑事判決　　　　　　　　　　　　　九十三年度訴緝字第三二號
　　公　訴　人　臺灣彰化地方法院檢察署檢察官
　　被　　　告　丙○○
右列被告因偽造文書等案件，經檢察官提起公訴 (九十一年度偵字第六二一七號)，
本院依刑事訴訟法第二百七十三條之一第一項之規定裁定改用簡式審判程序判決如左
：
    主  文
丙○○共同行使偽造之私文書，足以生損害於他人，處有期徒刑陸月，如易科罰金，
以參佰元折算壹日。
扣案之甲○○國民身分證上所貼之丙○○照片壹張、所偽造之甲○○、乙○○印章各
壹枚及卷附中華電信股份有限公司市內電話業務申請書上所偽造之「倪雅芳」署押貳
枚、乙○○之印文壹枚及甲○○之署押壹枚均沒收。
    事  實
一、丙○○與綽號「黑仔」之不詳真實姓名、年籍成年男子共同基於偽造文書、變造
    國民身分證及詐欺得利之犯意連絡，於民國九十一年九月初某日，在台北縣三重
    市的大同公園內，由丙○○提供其相片一幀予黑仔，黑仔則於不詳時間、地點，
    將丙○○所提供之相片換貼於甲○○國民身分證上而變造之，足生損害於甲○○
    及戶政機關管理、查核國民身分資料之正確性，其並於同年、月九日上午八時許
    ，在台北縣三重巿大同公園內，將變造後之甲○○身分證交予丙○○，帶同黑仔
    在不詳時間、地點所偽造之乙○○與甲○○印章各一枚，二人即一同搭乘統聯客
    運至彰化縣彰化巿和平路五十二號中華電信股份有限公司彰化分公司（下稱中華
    電信），由黑仔持乙○○之國民身分證（該國民身分證係乙○○於九十一年五月
    一日二十二時許在台北市○○號○段一七二號前失竊）冒用乙○○（申請書上誤
    載為倪雅芳）名義填妥中華電信巿內電話業務申請書後，丙○○則持該申請書及
    變造甲○○身分證至服務櫃檯，向中華電信職員劉雪美出示該變造身分證表示其
    為甲○○，係乙○○祖父，受乙○○之託前來申辦巿內電話，並在櫃檯上以「黑
    仔」在不詳時間、地點所偽造之乙○○印章蓋印在申請書上而偽造乙○○印文一
    枚，其並在代理人欄偽造甲○○署名一枚後，交予不知情之劉雪美而行使之，足
    生損害於甲○○、乙○○與中華電信公司之利益。嗣因劉雪美因查覺丙○○行動
    鬼祟，遂撥打電話向乙○○求證，經乙○○告知身分證曾遭人竊取而被冒用，並
    未委託甲○○申辦巿內電話等情，而報警處理，並當場扣得上開變造之甲○○國
    民身分證一張、所偽造之乙○○與甲○○印章各一枚及乙○○失竊之國民身分證
    （已發還）等物，始悉上情。
二、案經彰化縣警察局彰化分局報告臺灣彰化地方法院檢察署檢察官偵查起訴。
    理  由
一、訊據被告丙○○對其與綽號「黑仔」之男子共犯之右揭犯行坦白承認，核與被害
    人乙○○指述、證人即中華電信職員劉雪美證述之情節大致相符，復有中華電信
    股份有限公司巿內電話業務申請書、乙○○國民身分證影本、變造之甲○○國民
    身分證一各一張及所偽造之乙○○與甲○○印章各一枚扣案、贓物領據一紙附卷
    可資佐證，被告自白與事實相符，其犯行堪以認定，應依法予以論科。
二、核被告丙○○所為，係犯刑法第二百十六條、第二百十二條之行使變造特種文書
    罪、第二百十六條、第二百十條之行使偽造私文書罪及同法第三百三十九條第三
    項、第二項之詐欺得利未遂罪。其變造特種文書之低度行為，應為行使特種文書
    之高度行為所吸收，而其偽造印章、印文、署押係偽造私文書之階段行為，且偽
    造私文書後繼而行使，其偽造私文書之之低度行為應為行使偽造私文書之高度行
    為所吸收，均不另論罪。被告就上開三罪間，與綽號「黑仔」男子間有犯意連絡
    及行為分擔，均為共同正犯。而其所犯三罪間，有方法、結果之牽連關係，應從
    一重之行使偽造私文書罪處斷。爰審酌被告犯罪之動機、目的、方法、手段、品
    行、所得利益、所生危害暨犯後態度等一切情狀，量處如主文所示之刑，並諭知
    易科罰金之折算標準，以示懲儆。至被告與共犯所偽造之乙○○、甲○○之印章
    各一枚、在中華電信股份有限公司市內電話業務申請書上所偽造之乙○○印文一
    枚、甲○○署押一枚、「倪雅芳」署押二枚及變造甲○○國民身分證上所黏貼之
    丙○○照一張（係被告丙○○所有，供其與共犯犯本罪所用之物，此經被告供明
    在卷）均應依法併予宣告沒收之。
二、據上論斷，應依刑事訴訟法第二百七十三條之一第一項、第二百九十九條第一項
    前段、刑法第二十八條、第二百十六條、第二百十條、第二百十二條、第三百三
    十九條第三項、第二項、第五十五條、第二百十九條、第三十八條第一項第二款
    、第四十一條第一項前段、罰金罰鍰提高標準條例第一條前段、第二條，判決如
    主文。
本案經檢察官黃玉琪到庭執行職務。
中      華      民      國      九十三      年    八    月    三十一    日
                              臺灣彰化地方法院刑事第一庭
                                  法      官  葛  永  輝
右正本證明與原本無異。
如不服本判決，應於判決送達後十日內向本院提出上訴狀( 須附繕本 )。
告訴人或被害人對於判決如有不服具備理由請求檢察官上訴者，其上訴期間之計算係
以檢察官收受判決正本之日期為準。
                                  法院書記官  施  惠  卿
中      華      民      國      九十三      年    八    月    三十一    日
刑法第二百十二條
偽造、變造護照、旅券、免許證、特許證及關於品行、能力、服務或其他相類之證書
、介紹書，足以生損害於公眾或他人者，處一年以下有期徒刑，拘役或三百元以下罰
金。
刑法第二百十六條
行使第二百十條至第二百十五條之文書者，依偽造、變造文書或登載不實事項或使登
載不實事項之規定處斷。
刑法第二百十條
偽造、變造私文書，足以生損害於公眾或他人者，處五年以下有期徒刑。
刑法第三百三十九條
意圖為自己或第三人不法之所有，以詐術使人將本人或第三人之物交付者，處五年以
下有期徒刑、拘役或科或併科一千元以下罰金。
以前項方法得財產上不法之利益或使第三人得之者亦同。
前二項之未遂犯罰之。
